最　高　行　政　法　院　裁　定
　　　　　　　　　　　　　94年度裁字第00935號
上　訴　人　信州企業有限公司
代　表　人　甲○○
被 上訴 人　經濟部智慧財產局
代　表　人　乙○○
上列當事人間因商標註冊事件，上訴人對於中華民國92年11月12
日臺北高等行政法院91年度訴字第3900號判決，提起上訴。本院
裁定如下：
　　主  文
上訴駁回。
上訴審訴訟費用由上訴人負擔。
　　理  由
一、按對於高等行政法院判決上訴，非以其違背法令為理由，不
    得為之，行政訴訟法第242條定有明文。是對於高等行政法
    院判決上訴，若未具體說明原判決違背何項法令、不適用或
    如何適用不當之具體情事，即非主張原判決違背法令以為上
    訴理由，其上訴不應准許。
二、本件上訴人前於民國90年3月21日以「Roberta Baldini及圖
    」商標（以下簡稱系爭商標，如原審判決附圖一），指定使
    用於商標法施行細則第49條所定商品及服務分類表第18類之
    紙傘、自動傘等商品，向被上訴人申請註冊。案經被上訴人
    審查，認系爭商標與註冊第100716號「ROBERTA DICAMERINO
    」商標及第572137號「R with buckle device」商標（以下
    合稱據以核駁商標，如原審判決附圖二）圖樣近似，且指定
    使用於同一或類似商品，應不准註冊，以91年5月2日商標核
    駁第265456號審定書為核駁之處分。上訴人不服，提起訴願
    ，遭決定駁回，提起行政訴訟，經原審判決駁回。
三、上訴意旨略以：二商標均係以英文字母「R」作為基本構圖
    ，而R字係英文字母並非據以核駁商標所獨創，實務上以相
    同英文字母為圖樣，且併存之商標比比皆是，如使用相同英
    文字母即認係構圖意匠彷彿，自與實際有違，且系爭商標「
    R」字為黑色，R字內尚有Roberta Baldini字樣，而據以核
    駁商標「R」字為反白，且以皮帶方式呈現，其上並有皮帶
    扣與環，二者有明顯差別，更何況系爭商標有圖有文，原審
    判決所引據以核駁商標僅有圖形無文字，二者極為輕易即能
    分辨，原審判決對此部分均棄而不論，徒以同一「R」字英
    文字母形態，即認係近似商標，自太過保護據以核駁商標，
    而有違比例原則。至原審判決一面認上訴人所舉諸案例，核
    其商標圖樣與本件尚屬有間且類別各異，要難比附援引，一
    面卻以不同類別之審定841843號及審定第838356號商標及註
    冊第851724、856046號商標（以上均為Roberta Baldini及
    圖）商標，已經撤銷審定或評定無效確定，資為駁回本件訴
    訟之依據，自亦有違商標個案審查原則且有理由矛盾之違法
    。惟經核，其上訴理由所述內容，係就原審取捨證據、認定
    事實之職權行使，指摘其為不當，難認為對該部分高等行政
    法院判決之如何違背法令已有具體之指摘，依首揭說明，其
    上訴為不合法，應予駁回。
四、依行政訴訟法第249條第1項前段、第104條、民事訴訟法第
    95條、第78條，裁定如主文。
中    華    民    國    94    年    5    月    26     日
                  第五庭審判長法  官　趙　永　康
                              法  官　鄭　淑　貞
                              法  官　黃　淑　玲
                              法  官　侯　東　昇
                              法  官　林  文  舟
以  上  正  本  證  明  與  原  本  無  異
中    華    民    國    94    年    5    月    27     日
　　　　　　　　　　　　　　　書記官　莊　俊　亨
